【裁判字號】    90,易緝,4
【裁判日期】    900328
【裁判案由】    竊盜
【裁判全文】
臺灣板橋地方法院刑事判決                              九十年度易緝字第四號
    公  訴  人  臺灣板橋地方法院檢察署檢察官
    被      告  杜佶修
          （原名乙○○
    選任辯護人  張文坤
右列被告因竊盜案件，經檢察官提起公訴 (八十七年度偵字第八五二０號)，本院判
決如左：
    主  文
杜佶修共同攜帶兇器竊盜，累犯，處有期徒刑捌月。
扣案之螺絲起子及扳手各壹支均沒收。
    事  實
一、杜佶修（原名乙○○）曾於民國八十二年間因竊盜案件，經本院以八十二年度易
    字第六八二四號判處有期徒刑八月確定，於八十三年六月二十四日執行完畢。竟
    仍不知悛悔，復與丙○○（另案經台灣高等法院八十七年上訴字第四四三四號審
    結）共同基於意圖為自己不法所有之犯意聯絡，於八十七年四月二十一日凌晨二
    時四十八分許，在台北縣中和市○○街九十九號前，由杜佶修在旁協助及把風，
    而丙○○持其所有客觀上足以危害人之生命、身體、安全之兇器螺絲起子及扳手
    各一支，竊取丁○○所有之車號ＲＹＱ－二六二號機車車牌乙面，得手後，丙○○旋將竊得之車牌安裝於丙○○先前所竊取戊○○所有之車號ＱＲＤ－一八九號
    機車上時，為巡邏之警員甲○○、蔡進明當場查獲，並扣得螺絲起子及扳手各一
    支。
二、案經台北縣警察局中和分局移送台灣板橋地方法院檢察署檢察官偵查起訴。
    理  由
一、訊據被告杜佶修對於右揭事實矢口否認，辯稱：我在打電動玩具，丙○○沒有經
    過我的同意，就把我的鑰匙拿走，我馬上停下來追他，我追出去時看他在換車牌
    ，我叫他還我鑰匙他不理我，我站著勸他不要做這種事，我沒有去偷云云。經查
    ：
（一）右揭事實業據被告杜佶修於警訊中供稱：我今天在中和市○○街九十九號電玩
      店內與丙○○相遇，丙○○正邀我去偷奶粉，所以，才要偷車牌換裝在他原來
      偷騎乘之失竊輕機車上；我當時正站在丙○○旁，看他將偷拆來之車牌ＲＶＱ
      －二六二號換裝在他所偷來之失竊輕機車上等語。又共犯丙○○於警訊中供稱
      ：（問：本所之巡邏人員於民國八十七年四月二十一日二時四十八分在中和市
      ○○街九十九號前發現你手持活動扳手及一字起子正將輕機車牌ＲＹＱ－二六
      二號掛在一部失竊輕機（無大牌）上是否屬實，有無共犯？）是的，有共犯乙○○等語相符。
（二）共犯丙○○於偵查中亦供稱：那塊牌快掉下來，我想將它拆下來裝在旁邊之機
      車上，因旁邊機車可以用乙○○之鑰匙打開，我們打算將車騎走；杜某（指乙○○）說他沒有機車，想將機車騎回去，且警方查獲時，車牌已裝好等語；於
      審理中供稱：（問：是否於八十七年四月二十一日在中和市○○街九十九號，
      夥同乙○○以扳手、螺絲起子竊取丁○○所有ＲＹＱ－二六二號機車車牌改懸
      ＱＲＤ－一八九號機車上？）那是乙○○叫我掛上的（見本院八十七年度訴字
      第七二五號）。（問：你有改裝偷來的車子且被警查獲？）是乙○○叫我改裝
      的；（問：八十七年四月二十一日凌晨二時許，在台北縣中和市○○街九十九
      號前，你夥同乙○○，攜帶扳手及螺絲起子各一支偷取丁○○所有之車號ＲＹ
      Ｑ－二六二號車牌一面，並將之安裝於車號ＱＲＤ－一八九號機車上）是的，
      我承認（見台灣高等法院八十七年度上訴字第四四三四號）等語。
（三）又證人即查獲警員甲○○證稱：當時我與蔡進明騎機車經過中和信義街電動玩
      具店門口，看到二個人正在裝卸機車大牌，其中一個人是在庭之被告（指杜佶
      修），還有查獲螺絲起子、扳手各一支，我確定乙○○在竊大牌；當時我發現
      時被告跟丙○○蹲在機車後方等語。
（四）參以共犯丙○○與被告並無仇恨，衡情，應無誣陷被告之理，況被告於警訊中
      並未供稱係因丙○○拿走其機車鑰匙，始追出向丙○○要回鑰匙，看見丙○○
      在拆卸車牌此節；且拆卸機車車牌後再裝上另一部車之時間，至少需數分鐘，
      倘被告真有向丙○○索回機車鑰匙之事，其應於數秒內即可完成索回鑰匙而離
      去，並無與丙○○蹲下在機車後方之理。至被告辯稱其自己擁有ＬＫＹ—０二
      六號機車一部，惟查，該車業經報廢，此有機器腳踏車新領牌照登記書一紙在
      卷可稽，且擁有機車與否，並不必然即不會共犯竊盜罪。綜上，被告所辯，應
      為卸責之詞，不足採信。此外，復有贓物認領保管單一紙、螺絲起子及扳手各
      一支扣案可稽。本件事證明確，被告犯行洵堪認定。
二、按螺絲起子及扳手客觀上足以危害人之身體、生命及安全，為兇器之一種，核被
    告杜佶修與共犯丙○○共同攜帶螺絲起子及扳手各一支等兇器竊取他人財物，所
    為係犯刑法第三百二十一條第一項第三款之加重竊盜罪。被告杜佶修與共犯丙○○間，有犯意之聯絡及行為之分擔，應為共同正犯。又被告曾於八十二年間因竊
    盜案件，經本院以八十二年度易字第六八二四號判處有期徒刑八月確定，於八十
    三年六月二十四日執行完畢，有台灣高等法院檢察署刑案紀錄簡覆表一份在卷足
    憑，其於受有期徒刑之執行完畢後，未滿五年，再犯本件有期徒刑以上之罪，為
    累犯，應加重其刑。爰審酌被告之素行、智識程度、犯罪動機、目的、手段、所
    生危害及犯罪後否認犯行等一切情狀，量處如主文所示之刑。至扣案之螺絲起子
    及扳手各一支，為共犯丙○○所有供本件竊盜犯行所用之物，業據共犯丙○○於
    警訊中供明在卷，爰併依法宣告沒收之。
據上論斷，應依刑事訴訟法第二百九十九條第一項前段，刑法第二十八條、第三百二
十一條第一項第三款、第四十七條、第三十八條第一項第二款，判決如主文。
本案經檢察官張慶林到庭執行職務。
中      華      民      國    九十      年      三      月    二十八    日
                                臺灣板橋地方法院刑事第二庭
                                    法  官  楊  晉  佳
右正本證明與原本無異。
如不服本判決，應於判決送達後十日內，向本院提出上訴狀。
                                    書記官  邱  美  龍
中      華      民      國    九十      年      三      月    三十      日
附錄本案論罪科刑法條全文：
刑法第三百二十一條第一項第三款：
犯竊盜罪而有左列情形之一者，處六月以上五年以下有期徒刑：
一、於夜間侵入住宅或有人居住之建築物、船艦或隱匿其內而犯之者。
二、毀越門扇、牆垣或其他安全設備而犯之者。
三、攜帶兇器而犯之者。
四、結夥三人以上而犯之者。
五、乘火災、水災或其他災害之際而犯之者。
六、在車站或埠頭而犯之者。
前項之未遂犯罰之。


司法院資訊處製作；財團法人民間司法改革基金會備份。
